臺灣臺南地方法院臺南簡易庭民事裁定
111年度南全字第15號
聲  請  人  華南商業銀行股份有限公司

法定代理人  張振芳  
代  理  人  賴文智  


相  對  人  楊錦昌  
上列當事人間請求清償債務事件，聲請人聲請假扣押，本院裁定
如下：
    主  文
聲請駁回。
聲請程序費用新臺幣壹仟元由聲請人負擔。
    理  由
一、聲請意旨略以：相對人向聲請人請領信用卡使用，依約相對
    人得在聲請人核准之消費額度新臺幣(下同)30,000元內持卡
    消費，惟應於翌月繳款截止日前清償消費款，逾期應另給付
    遲延利息。詎相對人未依約繳款，至111年5月23日止積欠消
    費款共計29,900元，屢經催討迄不給付，又相對人於金融聯
    合徵信中心債務資料，有保證債務及其他金融機構信用卡欠
    款，然相對人財產有限，此舉顯有浪費財產，增加負擔之情
    形。綜上，足見相對人顯已喪失清償能力而陷於無資力之狀
    態，如不予及時聲請實施假扣押，而任相對人自由處分財產
    ，日後恐有不能強制執行或甚難執行之虞，聲請人為保全強
    制執行，願提供擔保以補釋明之不足，爰依民事訴訟法第52
    2條第1項規定，請准聲請人提供擔保就相對人所有財產於29
    ,900元之範圍內予以假扣押等語。
二、按債權人就金錢請求或得易為金錢請求之請求，欲保全強制
    執行，得聲請假扣押。又假扣押非有日後不能強制執行或甚
    難執行之虞者，不得為之。而假扣押之請求及原因，應釋明
    之。前項釋明如有不足，而債權人陳明願供擔保或法院認為
    適當者，法院得定相當之擔保，命供擔保後為假扣押，民事
    訴訟法第522條第1項、第523條第1項、第526條第1項、第2
    項分別定有明文。是依民事訴訟法第526條第2項規定，關於
    假扣押之原因，應由債權人提出可使法院信其主張為真實之
    證據，以釋明之，尚難逕以擔保取代釋明之欠缺。又所謂假
    扣押之原因，依民事訴訟法第523條規定，係指日後有不能
    強制執行或甚難執行之虞、或應在外國為強制執行之情形。
    例如，債務人浪費財產，增加負擔，或就其財產為不利益之
    處分，將成為無資力之狀態，或將移住遠地、逃匿無蹤、隱
    匿財產等情形而言。是故，債權人就假扣押之原因，依法有
    釋明之義務，亦即須提出可使法院信其主張為真實之證據。
    必待釋明有所不足，而債權人陳明願供擔保或法院認為適當
    者，法院始得定相當之擔保，命供擔保後為假扣押。從而，
    債權人聲請假扣押，就假扣押之原因，絲毫未提出能即時調
    查之證據以釋明者，即應駁回其聲請。
三、經查，聲請人聲請本件假扣押所主張之清償債務請求，業據
    其提出信用卡申請書暨約定條款、信用卡墊款本金利息費用
    明細表、對帳單交易明細表等件附卷為證，可認為其就請求
    之事實有相當之釋明。至就假扣押之原因部分，聲請人僅泛
    稱相對人屢經催討迄不給付，且依相對人之金融聯合徵信中
    心債務資料顯示其仍另有保證債務及其他金融機構信用卡欠
    款，顯有浪費財產、增加負擔之情云云，惟上開等情僅能說
    明聲請人曾有催告相對人清償債務，且相對人至今已積欠之
    債務金額等情，尚難據以釋明相對人有浪費財產、增加負擔
    ，或就其財產為不利益之處分，將成為無資力之狀態，或將
    移住遠地、逃匿無蹤、隱匿財產等假扣押之情事，是聲請人
    仍未就相對人恐有脫產逃匿之情釋明。聲請人復未提出可供
    即時調查之證據，以釋明相對人別無其他財產可供執行，及
    相對人有何進行脫產以逃避債務之意圖，聲請人純以其主觀
    之疑慮或臆測，並不該當假扣押原因之釋明，不足以使本院
    信其主張為真實，自不能認聲請人對假扣押之原因已盡釋明
    之責。綜上，聲請人就相對人之財產請求假扣押之原因既未
    予以釋明，且此部分不得以擔保取代釋明之欠缺，揆諸前揭
    說明，縱其陳明願供擔保，仍不得認已補釋明之欠缺。揆諸
    前揭說明，其聲請即不應准許。
四、依民事訴訟法第95條、第78條，裁定如主文。
中　　華　　民　　國　　111 　年　　6 　　月　　27　　日
                  臺灣臺南地方法院臺南簡易庭
                                  法　官　田玉芬
以上正本係照原本作成。
如不服本裁定，應於收受裁定正本後10日內向本院提出抗告狀，
並繳納抗告費新臺幣1,000元。
中　　華　　民　　國　　111 　年　　6 　　月　　28　　日
　　　　　　　　　　　　　　　　　書記官  林彥汝